臺灣高等法院刑事裁定　　　　　　　　 96年度聲再字第450號
聲　請　人　臺灣高等法院檢察署檢察官
受判決　人　甲○○
　　　　　　　　　　現於臺灣臺北監獄執行中
上列聲請人因受判決人違反毒品危害防制條例案件，對於本院96
年度上訴字第2185號，中華民國96年7月26日第二審確定判決（
臺灣桃園地方法院94年度訴字第2342號，起訴案號：臺灣桃園地
方法院檢察署94年度偵字第5270號），聲請再審，本院裁定如下
：
    主  文
再審之聲請駁回。
    理  由
一、聲請意旨略以：「被告之租住處係二層樓建築物，有建物謄
    本可憑。且由94年2月7日2時37分10秒之監聽譯文，其中譯
　　文「（被告：好，我上去拿。你在哪裡？）邱瑞盛：你要上
  　去拿喔？（被告：就在五樓而已啊）」（見判決書第7頁倒
    數第10、9列）。顯見被告於審理時辯稱：被告於上揭二次
  　通話，係允諾邱瑞盛至被告住處附近等待，由被告自行至桃
    園市○○○街188號或192號後棟5樓，代邱瑞盛向居住於該
    處之「陳宏曜」（綽號阿曜）、「胖娟」購得毒品後，將毒
    品原封不動交付邱瑞盛，並將購買甲基安非他命之價金如數
    交付「阿曜」、「胖娟」，被告並未從中營利等語（見原判
    決書第9頁倒數第4列至第10頁第2列)，堪予信實。原判決與
    事實不符。被告提出之建物謄本，自屬刑事訴訟法第420條
　  第1項第6款所定得再審原因，爰依法聲請再審，並檢附被告
    之刑事聲請狀」等語。
二、按刑事訴訟法420條第1項第6款所謂發現確實之新證據，除
    須該「新證據」可認為確實具有足以動搖原確定判決，而對
    受判決人為更有利判決之「確實性」之外，尚須具備該證據
    係在事實審法院於判決前已存在，因未經發現，不及調查斟
    酌，或審判時未經注意，至其後始行發現之「嶄新性」特質
    ，二者均不可或缺。若未具備上開「確實性」與「嶄新性」
    二種新證據之特性，即不能據為聲請再審之原因（92年臺抗
    字第295號判決參照）。次按「刑事訴訟法第420條第1項第6
　　款所謂發見確實之新證據，係指該證據當時已經存在。為法
  　院及當事人所不知，事後始經發見且必可認為確實足以動搖
    ，原確定判決而為受判決人有利之判決者而言（47年台抗字
    第110號及49年台抗字第72號裁定意旨參照）」，如不足以
    推翻原確定判決所憑之證據者，即非上開所謂「確實之新證
    據」（41年臺抗字第1號、33年抗字第70號、49年臺抗字第7
    2號判例意旨參照）；「　又所謂發見確實之新證據，係指
    就新證據之本身形式上觀察，毋須經調查程序，顯然可認為
    足以動搖原確定之判決者而言（40年台抗字第2號判例）」
    。
三、經查：本院96年度上訴字第2185號刑事判決認定受判決人即
    被告甲○○販賣第二級毒品之理由為：【二、訊據被告甲○
    ○固坦承於94年3月17日中午12時許，為警在其租住處扣得
  　如附表一、二、四所示之物，及查獲未扣案如附表三所示之
    物，又門號0000000000號行動電話係被告於94年1月中旬某
　　日起至3月間某日止所持用，並曾以該門號之行動電話與邱
  　瑞盛通話之事實，惟否認有何販賣第二級毒品甲基安非他命
    之犯行，辯稱：伊未曾出售毒品給邱瑞盛，伊僅係幫邱瑞盛
    購買毒品，且未從中得利，而無販賣可言。扣案如附表一所
    示之甲基安非他命係於94年3月16日伊結婚當天，林雅惠、
    邱蒼鎮、余仲賢、林永隆等人放在拍立得相機盒內攜入伊之
    住處，並非伊所有，伊不知置於客房衣櫥內之相機盒內有上
    開甲基安非他命云云。三、門號0000000000號行動電話經檢
    察官依法核發通信監察書進行電話監聽業務，其於94年2月7
    日凌晨2時37分10秒、94年2月28日晚間6時45分31秒，分別
    與門號0000000000號行動電話有通話紀錄。有臺灣桃園地方
    法院檢察署94年桃檢清公聲監字第000042號、第000105號通
    訊監察書2紙（見94年度偵字第5270號偵查卷第26至29頁）
    、臺北市政府警察局刑事警察大隊偵五隊執行通訊監察案件
    譯文表、原審依職權勘驗該監聽錄音所製作之勘驗筆錄（見
    原審卷二第145至148頁）附卷足憑。上開門號0000000000行
    動電話自94年1月中旬某日至3月間，確為被告所持用一節，
    業據被告於原審及本院審理時坦認無訛（見原審卷二第219
    頁及本院96年7月12日審理筆錄），而上開門號0000000000
    行動電話係邱瑞盛所持用，於94年農曆過年期間均係撥打被
    告持用之上開門號0000000000行動電話與被告聯絡，通話時
    均稱呼被告為「勝哥」等情，亦據證人邱瑞盛於95年12月11
    日原審審理時證述甚詳（原審院卷二第88頁）。且經原審於
    95年12月11日審理期日，當庭播放上開監聽錄音，被告與邱
    瑞盛均未否認上開監聽錄音內容確係其二人間之對話。是上
    開二次通話記錄，均係被告與邱瑞盛間所為之通話，應堪認
    定。經查：（一）被告使用之門號0000000000號行動電話與
    邱瑞盛使用之門號0000000000號行動電話，於94年2月7日凌
    晨2時37分10秒之通話監聽譯文記載：「邱瑞盛：喂！（被
    告：怎麼樣？）邱瑞盛：勝哥喔？（被告：嗯？）邱瑞盛：
    你那邊有沒有『硬的』啊？（被告：有啊，要多少？）邱瑞
    盛：喔，現在會不會很貴？（被告：不知道耶，你要多少？
    ）邱瑞盛：啊？（被告：要多少？）邱瑞盛：一張。有一些
    ，有一些要三百，後來另外二個人他們等不下去了。（被告
    ：好，沒關係啊，你直接過來啊。）邱瑞盛：啊？（被告：
    直接過來。）邱瑞盛：可以喬多一點？這一張我要的。（被
    告：我送給你，你要的嘛。）邱瑞盛：嗯我要的。（被告：
    好，我上去拿。你在哪裡？）邱瑞盛：你要上去拿喔？（被
    告：就在五樓而已啊。）邱瑞盛：喔喔喔，我現在在家裡，
    我現在過去十分鐘左右。（被告：我才五分鐘。）邱瑞盛：
    喔，好，我到你家再打給你。（被告：我剛在燻，你在機車
    啊。）邱瑞盛：啊？（被告：我剛在燻啦。）邱瑞盛：喔！
    好，我現在過去。」等語，此有臺北市政府警察局刑事警察
    大隊偵五隊執行通訊監察案件譯文表、原審依職權勘驗該監
    聽錄音所製作之勘驗筆錄（見原審卷二第145至148頁）附卷
    足憑。經查：上開監聽內容中「硬的」係指第二級毒品甲基
    安非他命，業據證人邱瑞盛於95年12月11日原審審理期日中
    證述明確（見原審卷二第88、91頁），核與被告於警詢、偵
    查時供稱：「硬的」係指甲基安非他命（見94年度偵字第52
    70號偵查卷第8頁、第47頁）一節，互核相符。而證人邱瑞
    盛於上開原審審理期日中復證稱：「我們在用安非他命的術
    語，『一張』係指壹仟元，是壹包安非他命的量」（見原審
    卷二第91頁）等語。是證人邱瑞盛於94年2月7日凌晨2時37
    分以其申租持用之門號0000000000號行動電話撥打被告持用
    之門號0000000000號行動電話，其通話內容係與被告約定買
    賣「一張」之甲基安非他命（即價值1,000元之甲基安非他
    命1包）一節，堪以認定。至被告雖於上開對話中，曾對邱
    瑞盛表示：「我送給你，你要的嘛。」惟證人邱瑞盛業於原
    審審理中經告以偽證罪之處罰後，具結證稱：「（審判長問
    ：當時情形如何？）我去甲○○租屋處五樓，跟甲○○拿一
    張的安非他命的量。（審判長問：你有沒有給他壹仟元？）
    後面有給他。」（見原審卷二第97頁）等語明確。本件被告
    與證人邱瑞盛既係朋友關係，且依邱瑞盛於原審審理中所證
    ：「我覺得甲○○把我當自己的弟弟一樣，有時候我比較失
    意的時候，他會跟我講一些比較好的話」等情，足見被告與
    邱瑞盛二人交情甚篤，則倘該次交易甲○○確實未曾向邱瑞
    盛收受毒品價金，則證人邱瑞盛核無甘冒偽證罪風險，僅為
    恣意誣攀素無怨隙且有相當交情之被告之理，是證人邱瑞盛
    上開所證，堪信為真實。足認被告確曾於上開時、地出售並
    交付「一張」甲基安非他命與邱瑞盛，嗣並收受邱瑞盛所給
    付之甲基安非他命價金1,000元無訛。（二）被告使用之門
    號0000000000號行動電話與邱瑞盛使用之門號0000000000號
    行動電話，於94年2月28日晚間6時45分31秒之通話監聽譯文
    記載：「邱瑞盛：ㄟ，勝哥？（被告：嗯。）邱瑞盛：人家
    剛才問我說怎麼出啦，啊我跟他說滿意。（被告：嗯。）邱
    瑞盛：他現在要拿兩張啦？（被告：好阿，來阿。）邱瑞盛
    ：可以喔，那我過去還是我載他過去？（被告：你自己過來
    啦，....）邱瑞盛：我自己過去。那等一下，因為我要過去
    跟他拿錢。（被告：要不然就他過來在車上嘛，好不好？）
    邱瑞盛：在車上，啊我去這樣。（被告：不要讓他知道哪一
    家。）邱瑞盛：不要讓他知道哪一間唷？（被告：....）邱
    瑞盛：好，好。好，那等一下，我快到的時候再打給你，我
    先去載他好了。（被告：好好。）」此有原審依職權勘驗該
    監聽錄音所製作之勘驗筆錄（見原審卷二第145至148頁）附
    卷足憑。證人邱瑞盛於95年12月11日原審審理期日中，經原
    審當庭播放上開94年2月28日晚間6時45分31秒之監聽錄音內
    容後，具結證稱：「（審判長問：你除了在2月7日以外，另
    外在94年2月28日你有打電話給勝哥，跟他說：他現在要拿
    兩張，他說：好阿，好阿。你是介紹誰去跟他拿？）我的朋
    友，綽號「大胖」（台語），他是成年男性，跟我同年次。
    （審判長問：後來大胖有沒有去跟他拿？）後來應該是我去
    拿的，錢是大胖交給我，我開車先載大胖到甲○○的租屋處
    附近等，大胖在路邊等，我再開車到甲○○租屋處的五樓，
    把大胖交給我的錢兩千元交給甲○○，甲○○交給我兩包安
    非他命，壹包重量大約0.1克，我再開車去載大胖回家並把
    安非他命交給大胖。」（見原審卷二第96至97頁）等語明確
    ，核與上開監聽錄音內容大致相符，應堪採信。足認證人邱
    瑞盛於上揭通話時間前某時，確曾受綽號「大胖」之友人所
    託，代為向被告甲○○購買「二張」甲基安非他命，而被告
    甲○○確於租屋處5樓交付「二張」甲基安非他命與邱瑞盛
    ，並當場收受邱瑞盛所給付之甲基安非他命價金2,000元無
    訛。（三）又被告於原審雖辯稱：被告於前開2次通話時，
    係允諾邱瑞盛至被告住處附近等待，並由被告自行至桃園市
    ○○○街188號或192號後棟5樓，代邱瑞盛向居住於該處之
    「陳宏曜」（綽號「阿曜」）、「胖娟」購得毒品後，將毒
    品原封不動交付邱瑞盛，並將購買甲基安非他命之價金如數
    交付「阿曜」、「胖娟」，被告並未從中營利云云（見被告
    96年1月16日提出之刑事自白狀，原審卷二第142至143頁、9
    6年3月28日原審審判筆錄，原審卷二第224頁）。惟查：前
    開2次通話內容中，被告與邱瑞盛於電話中約定毒品交易之
    過程，均要求邱瑞盛「直接過來」，而未與邱瑞盛約定交易
    地點，顯見交易地點應為邱瑞盛所熟知。倘被告確係要求邱
    瑞盛至被告住處附近某處等待，則豈有不事先溝通約定，反
    而叫邱瑞盛「直接過來」之理？況本件證人邱瑞盛於原審審
    理中，業已明確證稱向甲○○購得甲基安非他命之地點係甲
    ○○住處5樓，與被告所稱邱瑞盛係於被告住處附近等待甲
    ○○前往他處取得毒品，顯有不符。又甲○○之住處係在「
    桃園市○○里○○街3號」，與甲○○所稱「阿曜」、「胖
    娟」居住之「桃園市○○○街188號或192號後棟5樓」，兩
    者間隔已有相當距離，而證人邱瑞盛於原審審理中亦證稱曾
    多次出入甲○○之住處施用毒品，則就邱瑞盛就甲○○之住
    處應無誤認之虞。是本件邱瑞盛前開2次向被告甲○○購得
    第二級毒品甲基安非他命之地點係在甲○○租屋處之5樓一
    情，堪以認定。又證人邱瑞盛上開2次以電話向被告甲○○
    約定購買第二級毒品甲基安非他命之過程中，所接洽聯絡之
    對象均為被告一人，而被告於通話中非僅未曾向邱瑞盛提及
    尚需先向他人調取毒品，反在邱瑞盛於94年2月28日晚間6時
    45分許以電話詢問被告「你那邊有沒有『硬的』」時，被告
    立刻答以「有啊，要多少？」等語；在邱瑞盛於94年2月28
    日晚間6時45分許以電話詢問「他（指大胖）現在要拿兩張
    」時，被告亦立即回復「好阿，來阿」等詞。足認被告於上
    開通話時間，已有備妥之甲基安非他命可供隨時出售，益徵
    被告確係以自己持有之甲基安非他命販售與邱瑞盛無訛。堪
    認被告所稱係代邱瑞盛向「阿曜」、「胖娟」等人購買毒品
    一節，應屬杜撰。綜上，被告上開所辯顯係卸責之詞，均無
    足採。（四）被告於原審雖亦辯稱：其與證人邱瑞盛都有施
    用安非他命，二人間就安非他命常互通有無，並未賺過一毛
    錢等語（見原審卷二第98頁）；而證人邱瑞盛於上開原審審
    理期日中亦曾證稱：於94年過年期間，曾有3至5次至被告家
    施用安非他命，而被告未跟伊拿過錢等語（見原審卷二第93
    至94頁）。惟查：證人邱瑞盛於事實欄一（一）、（二）所
    示時地，確曾自行或代友人「大胖」向被告購買第二級毒品
    甲基安非他命，且分別交付價金1,000元、2,000元與被告，
    業如前述。縱被告曾無償提供邱瑞盛甲基安非他命以供施用
    3至5次之辯詞為真，仍無解於原審被告上開2次交易中，確
    有出售甲基安非他命與邱瑞盛，並自邱瑞盛處分別取得價金
    ，而販賣第二級毒品甲基安非他命之事實，是被告上開所辯
    ，顯不足採。證人邱瑞盛上開證詞，顯係迴護之詞，不足採
    信。（五）查非法販賣甲基安非他命係政府嚴予查緝之違法
    行為，且甲基安非他命並無公定之價格，並可任意分裝或增
    減其份量，而每次買賣之價量，亦隨時依雙方關係之深淺、
    當時之資力、需求程度及對行情之認知等因素而異其標準，
    非可一概而論，因之販賣之獲利，除經坦承犯行，或帳冊價
    量均臻明確外，委難察得實情，而販賣之人從價差或量差中
    牟利方式雖異，惟其圖利之非法販賣行為則均相同，是縱未
    確切查得販賣賺取之實際差價，但除別有事證，足認係按同
    一價格轉讓，確未牟利之情形外，尚難執此認非法販賣之事
    證有所不足，致知過坦承者難辭重典，飾詞否認者反得逞僥
    倖，而失情理之平；且甲基安非他命之價格昂貴，取得不易
    ，苟無利可圖，應無甘冒被查緝法辦之危險而平白為轉讓毒
    品之可能，是其販入之價格必較售出之價格低廉，而有從中
    賺取買賣差價牟利之意圖及事實，應屬符合論理法則且不違
    背社會通常經驗之合理判斷。本件被告販賣第二級毒品甲基
    安非他命與邱瑞盛二次，取得價金共3,000元，業如前述，
    堪認被告係出於賺取差價之牟利意圖，而販賣第二級毒品甚
    明。四、扣案如附表一所示之甲基安非他命5包、甲基安非
    他命1罐（實秤毛重138.421公克，含8只塑膠袋、1個塑膠瓶
    及6張標籤紙），係臺北市政府警察局刑事警察大隊於94年3
    月17日中午12時許，持原審法院核發之搜索票至被告位於桃
    園縣桃園市○○里○○街3號之住處執行搜索時所扣得一情
    ，業據被告供承不諱，復有臺北市政府警察局刑事警察大隊
    搜索扣押筆錄暨扣押物品目錄表附卷可憑（見94年度偵字第
    5270號偵查卷第15至19頁）。被告雖辯稱：扣案如附表一所
    示之甲基安非他命係於94年3月16日伊結婚當天，由林雅惠
    、邱蒼鎮、余仲賢、林永隆等人放在拍立得相機盒裡攜入伊
    之住處，伊不知該相機盒內有上開物品，該甲基安非他命並
    非其所有云云。惟查：（一）被告就扣案如附表一所示之甲
    基安非他命5包及甲基安非他命1罐之來源，於警詢時供稱：
    「扣案之甲基安非他命及吸食器等物，均是我以前軍中同事
    林永隆所有，是林永隆帶來的。94年3月16日是林永隆主動
    來找我，並在我家休息」（見94年度偵字第5720號偵查卷第
    6頁）；於檢察官訊問時亦供稱：「扣案物除手機是我的以
    外，其餘全部是林永隆的」（見94年度偵字第5720號偵查卷
    第46頁）；於95年6月25日原審訊問時則改稱：「扣案的甲
    基安非他命是邱蒼鎮的妻子林雅惠從林口帶下來，寄放在我
    家」（見原審卷一第22頁）；於95年7月13日原審準備程序
    時則先稱：「我是3月16日結婚，邱蒼鎮是3月16日晚上把東
    西放在我家的」，旋又改稱：「當天結婚有很多人在慶祝，
    林永隆也有來，下車的時候，裝拍立得的行李袋是林永隆手
    提進來的」（見原審卷一第64至65頁）；96年3月28日原審
    審理期日中則再度改稱：「扣案如附表一所示之甲基安非他
    命5包係林雅惠等人拿過來的，而如附表一所示之甲基安非
    他命1罐是在我身上查獲，是我自己施用的」（見原審卷二
    第221頁）；95年9月4日原審審理中則先改稱：「裝毒品及
    拍立得相機那個袋子是綽號『腮紅』的林永隆提進來的」，
    惟旋又改稱：「進門時是余仲賢提的，後來由『腮紅』提到
    我家客房」。被告甲○○就在其住處為警查獲所扣得如附表
    一所示之甲基安非他命5包之來源，先稱係與如附表三、四
    所示之物同為林永隆所有，復另改稱係林雅惠所寄放，次又
    陳稱係邱蒼鎮所放置，末又改稱係余仲賢所攜入。而就如附
    表一所示甲基安非他命1罐之來源，先稱係林永隆所有，復
    再改稱係自己吸食所用。揆諸被告前開警詢以迄原審審理中
    所為之供述，其就扣案如附表一所示之甲基安非他命5包及
    甲基安非他命1罐之來源，所供內容前後不一且多所反覆。
    又證人邱蒼鎮於原審審理中具結證稱：「附表一所示之甲基
    安非他命並非我帶去被告家裡，我也不知道被告家裡被查扣
    之甲基安非他命是何人置放」（見原審卷一第94頁）；證人
    余仲賢則於原審審理中具結證稱：「我不知道被告家中被查
    獲如附表一所示之毒品。我沒有拍立得相機，也未帶拍立得
    相機至被告家裡」（見原審卷一第102至103頁）。證人林雅
    惠於原審審理中，亦具結證稱並不知悉被告為警查扣如附表
    一所示之甲基安非他命從何而來。則被告所辯扣案如附表一
    所示之甲基安非他命均非被告所有，且被告就其住處放置有
    前開甲基安非他命5包一事並不知情，是否屬實，已顯有可
    疑。（二）另參諸被告甲○○，證人邱蒼鎮、余仲賢於監所
    中分別與證人即甲○○之女友徐佩君；被告甲○○於監所中
    與證人即胞兄陳松根之會面錄音內容所示：1、被告甲○○
    於95年7月3日與證人徐佩君會面時，即曾要求徐佩君擇日與
    證人邱蒼鎮會面，以確定邱蒼鎮是否願意承認扣案如附表一
    所示之甲基安非他命為邱蒼鎮及其妻林雅惠所有，並要求徐
    佩君轉告邱蒼鎮，因扣案毒品數量龐大，邱蒼鎮大可向法院
    證稱係邱蒼鎮與林雅惠夫妻二人吸食所用，而究竟要稱毒品
    為邱蒼鎮或林雅惠所有，由邱蒼鎮與林雅惠二人自己去協調
    ，徐佩君即答稱：「你說他們兩個人誰要擔就對了」。甲○
    ○更指示徐佩君轉告邱蒼鎮「我們沒有咬他販賣，就是寄放
    在我那邊。多一條沒差，多這個也是都吸收掉了」，而若邱
    蒼鎮願意為甲○○作證，甲○○即會「沒事」，而日後若邱
    蒼鎮有需要，甲○○亦願意幫忙邱蒼鎮作證等語（見原審95
    年10月14日勘驗筆錄，原審卷一第卷第178頁至第181頁）。
    顯見甲○○係因邱蒼鎮已有施用毒品案件在身，縱邱蒼鎮證
    稱扣案毒品為其所有，亦會因持有毒品之低度行為被施用毒
    品之高度行為所吸收而不另論罪，對邱蒼鎮影響不大，始要
    求徐佩君前往監所與邱蒼鎮會面，以日後願在邱蒼鎮有需要
    時為邱蒼鎮作證為條件交換，要求邱蒼鎮為被告承擔本件持
    有第二級毒品甲基安非他命之事實。2、而證人徐佩君旋於
    次日即95年7月4日前往監所與證人邱蒼鎮會面，並詢問邱蒼
    鎮「他（指甲○○）說他13號要開庭，他說那個事情阿，他
    只說可不可以說是你寄放的？」，邱蒼鎮即以已有兩件案件
    在身為由拒絕，並指示林雅惠轉告甲○○，提議甲○○可以
    「隨便說一個人就好了啊」、「他只要說一個外號就可以了
    啊」，徐佩君旋再詢問邱蒼鎮「如果你出來作證說你老婆的
    勒？可以嗎？」亦遭邱蒼鎮拒絕，並答以「這你怎麼叫我去
    作這種證呢？」（見審95年11月16日勘驗筆錄，原審卷二第
    36頁至第44頁）。足認徐佩君確曾依甲○○之指示前往監所
    與邱蒼鎮會面串證，並詢問可否讓甲○○於審理中指稱扣案
    甲基安非他命為邱蒼鎮所放置時，遭邱蒼鎮拒絕後，徐佩君
    復詢問邱蒼鎮是否願於原審審理時出面證稱扣案物係其妻林
    雅惠所有，亦遭邱蒼鎮以不願意冤枉林雅惠為由拒絕，而邱
    蒼鎮更建議徐佩君可轉告甲○○就毒品來源隨便供稱一個綽
    號，以使法院無從查證。3、證人徐佩君於95年7月5日再次
    前往監所與甲○○會面，並告知邱蒼鎮已拒絕為甲○○作證
    一情，甲○○除表示「不肯那就拖啊」以外，復要求徐佩君
    再次前往監所與邱蒼鎮會面，並向邱蒼鎮再次分析邱蒼鎮持
    有甲基安非他命之行為，會被施用甲基安非他命之行為所吸
    收而不另論罪，對邱蒼鎮無甚影響，但甲○○則因扣案毒品
    量大而被訴意圖販賣而持有，刑責甚重等利弊得失，並告知
    邱蒼鎮若不願意為甲○○作證，則甲○○在開庭時一定會「
    咬」邱蒼鎮。又甲○○並向徐佩君表示，要把余仲賢一起「
    點出來」（見原審95年10月14日勘驗筆錄，原審卷第181頁
    至第185頁）。足認甲○○仍持續要求徐佩君與邱蒼鎮聯絡
    串證，甚且要求徐佩君轉告邱蒼鎮，若邱蒼鎮拒絕作證，則
    將在原審審理時一併指稱邱蒼鎮同涉本案，以為要脅。甲○
    ○復另指出證人余仲賢，要求徐佩君與余仲賢會面，並由余
    仲賢於原審審理中證稱扣案如附表一所示之甲基安非他命為
    邱蒼鎮所有。4、嗣徐佩君即於95年7月6日前往監所與余仲
    賢會面，並要求余仲賢於審理中證稱扣案如附表一所示之物
    為「成哥」即邱蒼鎮所有，並得余仲賢之同意，二人並談及
    「（徐佩君：他一開始筆錄不知道可不可以改？）余仲賢：
    唷，不能改了啦。（徐佩君：不能改喔？）賢：嗯啊。（徐
    佩君：對啊，所以就很糟糕，以前他們都沒有寫你們你在場
    怎麼樣，都沒有。）余仲賢：喔，那個麻煩囉喔。（徐佩君
    ：對阿。就是麻煩，現在是麻煩在這裡。）」（見原審95年
    11月16日勘驗筆錄，原審卷二第50頁）。足認本次徐佩君與
    余仲賢商討後，余仲賢同意出面指認扣案如附表一所示之甲
    基安非他命為邱蒼鎮所有，但因甲○○於本案先前所製作之
    筆錄中，均未提及余仲賢，致徐佩君與余仲賢亦憂心余仲賢
    之證詞恐難以取信於人。而徐佩君復於95年8月23日再度與
    余仲賢會面商討，並由徐佩君引導余仲賢於審理中應如何證
    述，討論過程中並就余仲賢應於原審審理中改稱扣案甲基安
    非他命為綽號「腮紅」、「陳春紅」之人所有一情達成共識
    ，余仲賢更稱「那如果我遇到他（指甲○○）我再問他怎麼
    講」（見原審95年11月16日勘驗筆錄，原審卷第52至第56頁
    ）。堪認徐佩君、余仲賢確曾達成共識，並由余仲賢於法院
    審理中不實證稱扣案附表一所示之甲基安非他命來源為某綽
    號「腮紅」之人。5、而被告甲○○於95年8月23日與證人即
    其胞兄陳松根會面時，陳松根向甲○○表示已有某綽號「阿
    秋」之人「跟他（指余仲賢）講說要怎麼辦」，甲○○則稱
    「我就是怕說他加東加西，因為我們裡面就是有一個就是說
    本來是說要幫他解脫，結果都講，越說越糟，判一個12年的
    」（見原審95年10月14日勘驗筆錄，原審卷第193頁）。足
    認被告甲○○要求余仲賢代為虛偽作證一情，業為陳松根所
    知悉，且甲○○亦擔憂余仲賢所證內容加油添醋，以致原為
    開脫被告刑責之證述，反導致被告因而罹於重典。6、綜上
    所述，被告甲○○曾多次要求徐佩君與邱蒼鎮會面接見，並
    透過徐佩君要求已有施用毒品案件在身之邱蒼鎮替被告承擔
    本件持有扣案如附表一所示甲基安非他命之犯行，甚至不惜
    以日後在邱蒼鎮有需要時願為邱蒼鎮作證，及倘若邱蒼鎮不
    願作證，則要將邱蒼鎮一起拖下水等方式，利誘、威嚇邱蒼
    鎮同意串供。在遭邱蒼鎮拒絕後，被告甲○○復透過徐佩君
    聯繫余仲賢，要求余仲賢於法院審理中出面證稱扣案如附表
    一所示之物為邱蒼鎮所有，經余仲賢同意後，徐佩君與余仲
    賢二人更於會面接見時，就余仲賢應證述之內容及開庭之應
    對加以商討排練。參諸被告甲○○所為前開勾串證人之過程
    及談話內容，已足認扣案如附表一所示之物確屬被告甲○○
    所有，被告為脫免刑責而積極透過徐佩君接洽證人邱蒼鎮、
    余仲賢以串供之行為，益徵被告甲○○所稱扣案如附表一所
    示之物係邱蒼鎮、林雅惠或余仲賢攜往被告住處藏放之辯詞
    ，顯屬不實。是被告上開所辯如附表一所示之甲基安非他命
    5包及甲基安非他命1罐，均非被告所有；及嗣後復改稱前開
    甲基安非他命1罐雖係被告所有，但僅供被告1人施用云云，
    均為事後卸責之詞，洵無足採。（三）至證人徐佩君雖於原
    審審理中證稱：「甲○○被逮捕之後，林雅惠有拿1萬元給
    我，還有來拿拍立得相機」，惟旋又改稱：「相機是被告的
    哥哥拿給林雅惠的，我沒有看到」，另揆諸徐佩君與甲○○
    之監所會面錄音內容，徐佩君確實未曾目睹證人林雅惠有何
    拿取拍立得相機之行為（見原審95年10月14日勘驗筆錄，原
    審卷第194頁）。又林雅惠於甲○○為警逮捕後，曾交付1萬
    元與甲○○之女友徐佩君一事，固為徐佩君、林雅惠於原審
    分別陳述甚詳，惟徐佩君亦於原審審理中證稱：「之前我有
    打電話給邱蒼鎮，因為甲○○被抓時有說：萬一他被抓的時
    候，就去找邱蒼鎮，看他會不會給你生活費，被告都叫邱蒼
    鎮『成哥』或是『大仔』。」等語明確，堪認甲○○以「大
    哥」稱呼邱蒼鎮，顯係雙方交情匪淺，而甲○○為警查獲後
    唯恐徐佩君生活無以為繼，乃告知徐佩君得以向邱蒼鎮求援
    ，邱蒼鎮始基於幫助甲○○之心態，託請林雅惠交付1萬元
    生活費與徐佩君。是核無證據足資證明林雅惠所交付之1萬
    元現金，與扣案如附表一所示甲基安非他命之來源有何關聯
    。是證人徐佩君所證，實均無從為被告有利之認定。而證人
    陳松根雖於原審審理中證稱：「我見過林雅惠幾次。印象最
    深的一次是林雅惠來我家說要來拿照相機，我當時也不曉得
    有什麼東西，我就把衣櫥打開並把抽屜拉開，就有一個紙袋
    裝著一個東西，我當時並不曉得那是照相機還是什麼東西，
    她就跟我說：是這個，林雅惠就拿走了」、「甲○○回來的
    時候會在媽媽房間休息，該房間的東西我都處理掉了，只剩
    下一個衣櫥，所以我會從那個衣櫥找起」。惟嗣旋又改稱：
    「從衣櫥抽屜拿出的不是牛皮紙袋，是包裝相機印有彩色封
    面的紙盒」，且於同日審理期日中另多次證稱：「林雅惠一
    進門就跟我說要拿照相機，當時我母親的房門是打開的，我
    就把房間燈打開，並跟林雅惠說：什麼照相機我也不知道。
    然後我就把衣櫥打開，把抽屜拉出來，林雅惠就跟我說：『
    就是這個』。」查證人陳松根就所證林雅惠之被告甲○○家
    中取得之相機包裝、外觀，供詞前後不一，則陳松根是否確
    曾目睹該相機之包裝外觀，已顯有可疑。又若陳松根確實不
    知悉是否有如林雅惠所稱之「照相機」放置於被告住處，則
    何以竟能於林雅惠前往索取照相機時，即可在被告偌大的住
    處內，直接針對其母親房間內之衣櫥抽屜此一特定地點進行
    搜尋，並確實發現林雅惠所稱之「照相機」？此實與常理未
    合。復參諸前開被告甲○○與陳松根之監所會面錄音內容所
    示，陳松根就被告積極聯繫余仲賢以求串證並脫免刑責一節
    ，既已知之甚詳，則陳松根於原審審理中所為證詞，竟與甲
    ○○要求余仲賢證述該裝有扣案如附表一所示之甲基安非他
    命之「照相機」為邱蒼鎮、林雅惠所有之內容相符，益徵陳
    松根前開所證，顯係出於手足之情而為迴護之詞，洵難採信
    。（四）查被告甲○○為警扣得如附表一所示之第二級毒品
    甲基安非他命，其量非微，是否僅供被告一人施用，於常理
    已有可疑。又被告自始否認上開甲基安非他命為其所有，而
    迄96年3月28日原審審理期日之前，均未曾就上開甲基安非
    他命之全部或一部表示為自己吸食所用，復參諸被告於本件
    為警查獲前，已有如事實欄一（一）、（二）所示販賣第二
    級毒品甲基安非他命之犯行，應足認被告為警扣得如附表一
    所示之第二級毒品甲基安非他命5包、1罐，均係供販賣所用
    無誤。又被告甲○○所持有如附表一所示之第二級毒品甲基
    安非他命，因被告始終否認該毒品為其所有，致無從查知其
    確實取得之時間及原因，而無從認定被告係意圖營利而販入
    該毒品，惟依卷附監聽譯文資料所示，被告於證人邱瑞盛撥
    打其使用之電話表示欲向其購買毒品時，被告均爽快答應，
    而無藉詞拒絕之情，堪認被告於斯時已有相當數量之第二級
    毒品甲基安非他命可供出售，依「罪證有疑、利於被告」之
    原則，應認被告係於94年2月7日凌晨2時37分許（即本院認
    定被告有事實欄一（一）之販賣安非他命犯行之時）之前，
    即已取得重量高於扣案如附表一所示實秤毛重138.421公克
    之第二級毒品甲基安非他命1批，嗣後始起營利之意圖，而
    連續為事實欄一（一）、（二）所示之2次販賣甲基安非他
    命犯行，而扣案如附表一所示之甲基安非他命，應係前開2
    次販賣第二級毒品甲基安非他命後所剩餘。五、綜上，本件
    事證明確，被告如事實欄（一）、（二）所示販賣第二級毒
    品甲基安非他命之犯行，洵堪認定，應予依法論罪科刑】。
    而認定受判決人即被告甲○○販賣第二級毒品甲基安非他命
    之地點為甲○○位於桃園縣桃園市○○里○○街3號租屋處
    之5樓。
四、聲請再審意旨以受判決人即被告提出桃園縣桃園市○○里○
    ○街3號之建物謄本證明僅有2樓，經查，本院96年度上訴字
    第2185號刑事判決認定受判決人即被告甲○○販賣第二級毒
　  品甲基安非他命之地點為甲○○位於桃園縣桃園市○○里○
    ○街3號租屋處之5樓，雖與受判決人即被告提出之桃園縣桃
    園市○○里○○街3號建物謄本僅有2樓之記載不符，但販賣
    毒品地點，並非販賣毒品法定構成要件，縱認定地點有誤，
    亦僅為更正問題，而本院認定受判決人即被告販賣第二級毒
　　品之主要證據為合法通訊監察之資料、證人邱瑞盛之證詞、
  　查扣之甲基安非他命、甲○○曾多次要求徐佩君與邱蒼鎮會
    面接見，並透過徐佩君要求已有施用毒品案件在身之邱蒼鎮
    替被告承擔扣案甲基安非他命與要求余仲賢出面證稱扣案物
    為邱蒼鎮所有勾串證人之過程及談話內容等證據，判決並記
    載前述監聽譯文認定為販賣之心證，且受判決人即被告甲○
　　○於監聽中，陳稱：【被告：好，我上去拿。你在哪裡？）
  　邱瑞盛：你要上去拿喔？（被告：就在五樓而已啊。）】，
    足徵，被告取得毒品在五樓，至於何處之五樓，並無礙被告
    販賣毒品之認定，是此項建物謄本並不足以動搖原確定之判
    決，而使受有罪判決之人應受無罪、免訴、免刑或輕於原判
    決所認罪名之判決。
五、至於聲請意旨以建物謄本為基礎，延伸稱：【顯見被告於審
    理時辯稱：被告於上揭二次通話，係允諾邱瑞盛至被告住處
  　附近等待，由被告自行至桃園市○○○街188號或192號後棟
    5樓，代邱瑞盛向居住於該處之「陳宏曜」（綽號阿曜）、
    「胖娟」購得毒品後，將毒品原封不動交付邱瑞盛，並將購
    買甲基安非他命之價金如數交付「阿曜」、「胖娟」，被告
    並未從中營利等語（見原判決書第9頁倒數第4列至第10頁第
    2列)，堪予信實，原判決與事實不符】等語，經查，關於受
    判決人所辯解之前詞，並非新證據，而本院96年度上訴字第
    2185號刑事判決就此部分已經詳細記載：【（三）又被告於
　　原審雖辯稱：被告於前開2次通話時，係允諾邱瑞盛至被告
  　住處附近等待，並由被告自行至桃園市○○○街188號或192
    號後棟5樓，代邱瑞盛向居住於該處之「陳宏曜」（綽號「
    阿曜」）、「胖娟」購得毒品後，將毒品原封不動交付邱瑞
  　盛，並將購買甲基安非他命之價金如數交付「阿曜」、「胖
    娟」，被告並未從中營利云云（見被告96年1月16日提出之
    刑事自白狀，原審卷二第142至143頁、96年3月28日原審審
    判筆錄，原審卷二第224頁）。惟查：前開2次通話內容中，
    被告與邱瑞盛於電話中約定毒品交易之過程，均要求邱瑞盛
    「直接過來」，而未與邱瑞盛約定交易地點，顯見交易地點
    應為邱瑞盛所熟知。倘被告確係要求邱瑞盛至被告住處附近
    某處等待，則豈有不事先溝通約定，反而叫邱瑞盛「直接過
    來」之理？況本件證人邱瑞盛於原審審理中，業已明確證稱
　　向甲○○購得甲基安非他命之地點係甲○○住處5樓，與被
  　告所稱邱瑞盛係於被告住處附近等待甲○○前往他處取得毒
    品，顯有不符。又甲○○之住處係在「桃園市○○里○○街
    3號」，與甲○○所稱「阿曜」、「胖娟」居住之「桃園市
  　○○○街188號或192號後棟5樓」，兩者間隔已有相當距離
    ，而證人邱瑞盛於原審審理中亦證稱曾多次出入甲○○之住
    處施用毒品，則就邱瑞盛就甲○○之住處應無誤認之虞。是
    本件邱瑞盛前開2次向被告甲○○購得第二級毒品甲基安非
    他命之地點係在甲○○租屋處之5樓一情，堪以認定。又證
    人邱瑞盛上開2次以電話向被告甲○○約定購買第二級毒品
    甲基安非他命之過程中，所接洽聯絡之對象均為被告一人，
    而被告於通話中非僅未曾向邱瑞盛提及尚需先向他人調取毒
    品，反在邱瑞盛於94年2月28日晚間6時45分許以電話詢問被
    告「你那邊有沒有『硬的』」時，被告立刻答以「有啊，要
  　多少？」等語；在邱瑞盛於94年2月28日晚間6時45分許以電
    話詢問「他（指大胖）現在要拿兩張」時，被告亦立即回復
    「好阿，來阿」等詞。足認被告於上開通話時間，已有備妥
    之甲基安非他命可供隨時出售，益徵被告確係以自己持有之
    甲基安非他命販售與邱瑞盛無訛。堪認被告所稱係代邱瑞盛
    向「阿曜」、「胖娟」等人購買毒品一節，應屬杜撰。綜上
    ，被告上開所辯顯係卸責之詞，均無足採】等理由，是聲請
    人所陳亦非可取。
六、按刑事訴訟法第420條第1項第6款所謂發見確實之新證據，
    係指其就新證據之本身形式上觀察，毋須經調查程序顯然可
    認為足以動搖原確定之判決者而言。且按「發見確實之新證
    據，須足認受有罪判決之人應受無罪、免訴、免刑或輕於原
    判決所認罪名之判決，始得聲請再審，如該證據僅足認為原
　　判決所認定之犯罪原因有誤，而非應受上述之判決者，仍不
  　足為再審之原因（27年抗字第172號）」，本件聲請人所主
    張之建物謄本從形式上觀察，僅能認為本院前述判決認定之
    販賣毒品地點有錯誤，然仍難謂已生足以動搖原確定判決所
    認定之販賣第二級毒品罪，是聲請人所舉並不符「確實性」
    要件。綜上，聲請人所列事證，核與刑事訴訟法第420條第
　　1項第6款之規定不合，其再審之聲請為無理由，應予駁回。
七、據上論斷，應依刑事訴訟法第434條第1項，裁定如主文。
中　　華　　民　　國　　96　　年　　11　　月　　29　　日
　　　　　　　　　刑事第十二庭  審判長法　官  蔡永昌
　　　　　　　　　　　　　　　　　　  法　官  陳榮和
　　　　　　　　　　　　　　　　　　  法　官  施俊堯
以上正本證明與原本無異。
如不服本裁定，應於收受送達後五日內向本院提出抗告狀。
                                      書記官  孫佩琳
中　　華　　民　　國　　96　　年　　11　　月　　29　　日
